utilities/dictionaries/uk_UK-Ukrainian.aff
SFX \ Y 323
SFX \ хати ду хати
SFX \ хати деш хати
SFX \ хати де хати
SFX \ хати демо хати
SFX \ хати дете хати
SFX \ хати дуть хати
SFX \ хати дь хати
SFX \ хати дьмо хати
SFX \ хати дьте хати
SFX \ тися лася [^йіс]тися
SFX \ тися лась [^йіс]тися
SFX \ тися лося [^йіс]тися
SFX \ тися лось [^йіс]тися
SFX \ тися лися [^йіс]тися
SFX \ тися лись [^йіс]тися
SFX \ сти ву исти
SFX \ сти веш исти
SFX \ сти ве исти
SFX \ сти вемо исти
SFX \ сти вете исти
SFX \ сти вуть исти
SFX \ сти ви исти
SFX \ сти вімо исти
SFX \ сти вім исти
SFX \ сти віть исти
SFX \ жатися іжмуся [^аор]жатися
SFX \ жатися іжмусь [^аор]жатися
SFX \ жатися іжмешся [^аор]жатися
SFX \ жатися іжметься [^аор]жатися
SFX \ жатися іжмемося [^аор]жатися
SFX \ жатися іжмемось [^аор]жатися
SFX \ жатися іжметеся [^аор]жатися
SFX \ жатися іжметесь [^аор]жатися
SFX \ жатися іжмуться [^аор]жатися
SFX \ жатися іжмися [^аор]жатися
SFX \ жатися іжмись [^аор]жатися
SFX \ жатися іжмімося [^аор]жатися
SFX \ жатися іжмімось [^аор]жатися
SFX \ жатися іжмімся [^аор]жатися
SFX \ жатися іжміться [^аор]жатися
SFX \ стися дуся [еая]стися
SFX \ стися дусь [еая]стися
SFX \ стися дешся [еая]стися
SFX \ стися деться [еая]стися
SFX \ стися демося [еая]стися
SFX \ стися демось [еая]стися
SFX \ стися детеся [еая]стися
SFX \ стися детесь [еая]стися
SFX \ стися дуться [еая]стися
SFX \ стися дися [еая]стися
SFX \ стися дись [еая]стися
SFX \ стися дімося [еая]стися
SFX \ стися дімось [еая]стися
SFX \ стися дімся [еая]стися
SFX \ стися діться [еая]стися
SFX \ сти м [ії]сти
SFX \ ти и [ії]сти
SFX \ ти ть [ії]сти
SFX \ сти мо [ії]сти
SFX \ ти те [ії]сти
SFX \ сти дять [ії]сти
SFX \ сти ж [ії]сти
SFX \ сти жмо [ії]сти
SFX \ сти жте [ії]сти
SFX \ сти ду [еая]сти
SFX \ сти деш [еая]сти
SFX \ сти де [еая]сти
SFX \ сти демо [еая]сти
SFX \ сти дете [еая]сти
SFX \ сти дуть [еая]сти
SFX \ сти ди [еая]сти
SFX \ сти дімо [еая]сти
SFX \ сти дім [еая]сти
SFX \ сти діть [еая]сти
SFX \ хатися дуся хатися
SFX \ хатися дусь хатися
SFX \ хатися дешся хатися
SFX \ хатися деться хатися
SFX \ хатися демося хатися
SFX \ хатися демось хатися
SFX \ хатися детеся хатися
SFX \ хатися детесь хатися
SFX \ хатися дуться хатися
SFX \ хатися дься хатися
SFX \ хатися дьмося хатися
SFX \ хатися дьмось хатися
SFX \ хатися дьтеся хатися
SFX \ хатися дьтесь хатися
SFX \ стися вуся истися
SFX \ стися вусь истися
SFX \ стися вешся истися
SFX \ стися веться истися
SFX \ стися вемося истися
SFX \ стися вемось истися
SFX \ стися ветеся истися
SFX \ стися ветесь истися
SFX \ стися вуться истися
SFX \ стися вися истися
SFX \ стися вись истися
SFX \ стися вімося истися
SFX \ стися вімось истися
SFX \ стися вімся истися
SFX \ стися віться истися
SFX \ ібрати оберу ібрати
SFX \ ідрати одеру ідрати
SFX \ іпрати оперу іпрати
SFX \ ібрати обереш ібрати
SFX \ ідрати одереш ідрати
SFX \ іпрати опереш іпрати
SFX \ ібрати обере ібрати
SFX \ ідрати одере ідрати
SFX \ іпрати опере іпрати
SFX \ ібрати оберемо ібрати
SFX \ ідрати одеремо ідрати
SFX \ іпрати оперемо іпрати
SFX \ ібрати оберете ібрати
SFX \ ідрати одерете ідрати
SFX \ іпрати оперете іпрати
SFX \ ібрати оберуть ібрати
SFX \ ідрати одеруть ідрати
SFX \ іпрати оперуть іпрати
SFX \ ібрати обери ібрати
SFX \ ідрати одери ідрати
SFX \ іпрати опери іпрати
SFX \ ібрати оберімо ібрати
SFX \ ідрати одерімо ідрати
SFX \ іпрати оперімо іпрати
SFX \ ібрати оберім ібрати
SFX \ ідрати одерім ідрати
SFX \ іпрати оперім іпрати
SFX \ ібрати оберіть ібрати
SFX \ ідрати одеріть ідрати
SFX \ іпрати оперіть іпрати
SFX \ ти ла [^йіс]ти
SFX \ ти ло [^йіс]ти
SFX \ ти ли [^йіс]ти
SFX \ ти в [аеиоу]ти
SFX \ ти вши [аеиоу]ти
SFX \ стися лася стися
SFX \ стися лась стися
SFX \ стися лося стися
SFX \ стися лось стися
SFX \ стися лися стися
SFX \ стися лись стися
SFX \ тися дуся [йі]тися
SFX \ тися дусь [йі]тися
SFX \ тися дешся [йі]тися
SFX \ тися деться [йі]тися
SFX \ тися демося [йі]тися
SFX \ тися демось [йі]тися
SFX \ тися детеся [йі]тися
SFX \ тися детесь [йі]тися
SFX \ тися дуться [йі]тися
SFX \ тися шовся [йі]тися
SFX \ тися шовсь [йі]тися
SFX \ тися шлася [йі]тися
SFX \ тися шлась [йі]тися
SFX \ тися шлося [йі]тися
SFX \ тися шлось [йі]тися
SFX \ тися шлися [йі]тися
SFX \ тися шлись [йі]тися
SFX \ тися шовшись [йі]тися
SFX \ тися дися [йі]тися
SFX \ тися дись [йі]тися
SFX \ тися дімося [йі]тися
SFX \ тися дімось [йі]тися
SFX \ тися дімся [йі]тися
SFX \ тися діться [йі]тися
SFX \ естися івся естися
SFX \ естися івсь естися
SFX \ естися івшись естися
SFX \ гнати жену гнати
SFX \ гнати женеш гнати
SFX \ гнати жене гнати
SFX \ гнати женемо гнати
SFX \ гнати женете гнати
SFX \ гнати женуть гнати
SFX \ гнати жени гнати
SFX \ гнати женімо гнати
SFX \ гнати женім гнати
SFX \ гнати женіть гнати
SFX \ ести ів ести
SFX \ ести івши ести
SFX \ атися уся ржатися
SFX \ атися усь ржатися
SFX \ атися ешся ржатися
SFX \ атися еться ржатися
SFX \ атися емося ржатися
SFX \ атися емось ржатися
SFX \ атися етеся ржатися
SFX \ атися етесь ржатися
SFX \ атися уться ржатися
SFX \ атися ися ржатися
SFX \ атися ись ржатися
SFX \ атися імося ржатися
SFX \ атися імось ржатися
SFX \ атися імся ржатися
SFX \ атися іться ржатися
SFX \ ібратися оберуся ібратися
SFX \ ідратися одеруся ідратися
SFX \ іпратися оперуся іпратися
SFX \ ібратися оберусь ібратися
SFX \ ідратися одерусь ідратися
SFX \ іпратися оперусь іпратися
SFX \ ібратися оберешся ібратися
SFX \ ідратися одерешся ідратися
SFX \ іпратися оперешся іпратися
SFX \ ібратися обереться ібратися
SFX \ ідратися одереться ідратися
SFX \ іпратися опереться іпратися
SFX \ ібратися оберемося ібратися
SFX \ ідратися одеремося ідратися
SFX \ іпратися оперемося іпратися
SFX \ ібратися оберемось ібратися
SFX \ ідратися одеремось ідратися
SFX \ іпратися оперемось іпратися
SFX \ ібратися оберетеся ібратися
SFX \ ідратися одеретеся ідратися
SFX \ іпратися оперетеся іпратися
SFX \ ібратися оберетесь ібратися
SFX \ ідратися одеретесь ідратися
SFX \ іпратися оперетесь іпратися
SFX \ ібратися оберуться ібратися
SFX \ ідратися одеруться ідратися
SFX \ іпратися оперуться іпратися
SFX \ ібратися оберися ібратися
SFX \ ідратися одерися ідратися
SFX \ іпратися оперися іпратися
SFX \ ібратися оберись ібратися
SFX \ ідратися одерись ідратися
SFX \ іпратися оперись іпратися
SFX \ ібратися оберімося ібратися
SFX \ ідратися одерімося ідратися
SFX \ іпратися оперімося іпратися
SFX \ ібратися оберімось ібратися
SFX \ ідратися одерімось ідратися
SFX \ іпратися оперімось іпратися
SFX \ ібратися оберімся ібратися
SFX \ ідратися одерімся ідратися
SFX \ іпратися оперімся іпратися
SFX \ ібратися оберіться ібратися
SFX \ ідратися одеріться ідратися
SFX \ іпратися оперіться іпратися
SFX \ ся сь тися
SFX \ сти ла сти
SFX \ сти ло сти
SFX \ сти ли сти
SFX \ стися вся [^е]стися
SFX \ стися всь [^е]стися
SFX \ стися вшись [^е]стися
SFX \ ти ть [аеєиіїоуюя]ти
SFX \ гнатися женуся гнатися
SFX \ гнатися женусь гнатися
SFX \ гнатися женешся гнатися
SFX \ гнатися женеться гнатися
SFX \ гнатися женемося гнатися
SFX \ гнатися женемось гнатися
SFX \ гнатися женетеся гнатися
SFX \ гнатися женетесь гнатися
SFX \ гнатися женуться гнатися
SFX \ гнатися женися гнатися
SFX \ гнатися женись гнатися
SFX \ гнатися женімося гнатися
SFX \ гнатися женімось гнатися
SFX \ гнатися женімся гнатися
SFX \ гнатися женіться гнатися
SFX \ ати у ржати
SFX \ ати еш ржати
SFX \ ати е ржати
SFX \ ати емо ржати
SFX \ ати ете ржати
SFX \ ати уть ржати
SFX \ ати и ржати
SFX \ ати імо ржати
SFX \ ати ім ржати
SFX \ ати іть ржати
SFX \ сти в [^е]сти
SFX \ сти вши [^е]сти
SFX \ тися вся [аеиоу]тися
SFX \ тися всь [аеиоу]тися
SFX \ тися вшись [аеиоу]тися
SFX \ жати іжму [^аор]жати
SFX \ жати іжмеш [^аор]жати
SFX \ жати іжме [^аор]жати
SFX \ жати іжмемо [^аор]жати
SFX \ жати іжмете [^аор]жати
SFX \ жати іжмуть [^аор]жати
SFX \ жати іжми [^аор]жати
SFX \ жати іжмімо [^аор]жати
SFX \ жати іжмім [^аор]жати
SFX \ жати іжміть [^аор]жати
SFX \ тися ться [аеєиіїоуюя]тися
SFX \ ти 0 впти
SFX \ тися ся вптися
SFX \ ти ду [йі]ти
SFX \ ти деш [йі]ти
SFX \ ти де [йі]ти
SFX \ ти демо [йі]ти
SFX \ ти дете [йі]ти
SFX \ ти дуть [йі]ти
SFX \ ти шов [йі]ти
SFX \ ти шла [йі]ти
SFX \ ти шло [йі]ти
SFX \ ти шли [йі]ти
SFX \ ти шовши [йі]ти
SFX \ ти ди [йі]ти
SFX \ ти дімо [йі]ти
SFX \ ти дім [йі]ти
SFX \ ти діть [йі]ти
SFX \ стися мся [ії]стися
SFX \ тися ися [ії]стися
SFX \ тися ись [ії]стися
SFX \ тися ться [ії]стися
SFX \ стися мося [ії]стися
SFX \ стися мось [ії]стися
SFX \ тися теся [ії]стися
SFX \ тися тесь [ії]стися
SFX \ стися дяться [ії]стися
SFX \ стися жся [ії]стися
SFX \ стися жмося [ії]стися
SFX \ стися жмось [ії]стися
SFX \ стися жтеся [ії]стися
SFX \ стися жтесь [ії]стися
SFX ] Y 106
SFX ] тися вшись жатися
SFX ] атися нуся жатися
SFX ] атися нусь жатися
SFX ] атися нешся жатися
SFX ] атися неться жатися
SFX ] атися немося жатися
SFX ] атися немось жатися
SFX ] атися нетеся жатися
SFX ] атися нетесь жатися
SFX ] атися нуться жатися
SFX ] атися нися жатися
SFX ] атися нись жатися
SFX ] атися німося жатися
SFX ] атися німось жатися
SFX ] атися німся жатися
SFX ] атися ніться жатися
SFX ] стися лася стися
SFX ] стися лась стися
SFX ] стися лося стися
SFX ] стися лось стися
SFX ] стися лися стися
SFX ] стися лись стися
SFX ] стися вся стися
SFX ] стися всь стися
SFX ] стися вшись стися
SFX ] ти ла ати
SFX ] ти ло ати
SFX ] ти ли ати
SFX ] ти в ати
SFX ] тися лася атися
SFX ] тися лась атися
SFX ] тися лося атися
SFX ] тися лось атися
SFX ] тися лися атися
SFX ] тися лись атися
SFX ] тися вся атися
SFX ] тися всь атися
SFX ] сти ла сти
SFX ] сти ло сти
SFX ] сти ли сти
SFX ] сти в сти
SFX ] сти вши сти
SFX ] тися ться [аеєиіїоуюя]тися
SFX ] ти вши жати
SFX ] ати ну жати
SFX ] ати неш жати
SFX ] ати не жати
SFX ] ати немо жати
SFX ] ати нете жати
SFX ] ати нуть жати
SFX ] ати ни жати
SFX ] ати німо жати
SFX ] ати нім жати
SFX ] ати ніть жати
SFX ] ти ть [аеєиіїоуюя]ти
SFX ] ся сь тися
SFX ] ікласти кладу ікласти
SFX ] ікрасти краду ікрасти
SFX ] ікласти кладеш ікласти
SFX ] ікрасти крадеш ікрасти
SFX ] ікласти кладе ікласти
SFX ] ікрасти краде ікрасти
SFX ] ікласти кладемо ікласти
SFX ] ікрасти крадемо ікрасти
SFX ] ікласти кладете ікласти
SFX ] ікрасти крадете ікрасти
SFX ] ікласти кладуть ікласти
SFX ] ікрасти крадуть ікрасти
SFX ] ікласти клади ікласти
SFX ] ікрасти кради ікрасти
SFX ] ікласти кладімо ікласти
SFX ] ікрасти крадімо ікрасти
SFX ] ікласти кладім ікласти
SFX ] ікрасти крадім ікрасти
SFX ] ікласти кладіть ікласти
SFX ] ікрасти крадіть ікрасти
SFX ] ікластися кладуся ікластися
SFX ] ікрастися крадуся ікрастися
SFX ] ікластися кладусь ікластися
SFX ] ікрастися крадусь ікрастися
SFX ] ікластися кладешся ікластися
SFX ] ікрастися крадешся ікрастися
SFX ] ікластися кладеться ікластися
SFX ] ікрастися крадеться ікрастися
SFX ] ікластися кладемося ікластися
SFX ] ікрастися крадемося ікрастися
SFX ] ікластися кладемось ікластися
SFX ] ікрастися крадемось ікрастися
SFX ] ікластися кладетеся ікластися
SFX ] ікрастися крадетеся ікрастися
SFX ] ікластися кладетесь ікластися
SFX ] ікрастися крадетесь ікрастися
SFX ] ікластися кладуться ікластися
SFX ] ікрастися крадуться ікрастися
SFX ] ікластися кладися ікластися
SFX ] ікрастися крадися ікрастися
SFX ] ікластися кладись ікластися
SFX ] ікрастися крадись ікрастися
SFX ] ікластися кладімося ікластися
SFX ] ікрастися крадімося ікрастися
SFX ] ікластися кладімось ікластися
SFX ] ікрастися крадімось ікрастися
SFX ] ікластися кладімся ікластися
SFX ] ікрастися крадімся ікрастися
SFX ] ікластися кладіться ікластися
SFX ] ікрастися крадіться ікрастися
SFX ^ Y 20
SFX ^ а і а
SFX ^ а их а
SFX ^ а им а
SFX ^ а ими а
SFX ^ ий им ий
SFX ^ ий і ий
SFX ^ ий их ий
SFX ^ ий ими ий
SFX ^ й 0 [ії]й
SFX ^ й х [ії]й
SFX ^ й м [ії]й
SFX ^ й ми [ії]й
SFX ^ е і е
SFX ^ е их е
SFX ^ е им е
SFX ^ е ими е
SFX ^ я ї я
SFX ^ я их я
SFX ^ я им я
SFX ^ я ими я
